---
title: "Panorama Brasil Covid-19"
output: 
  flexdashboard::flex_dashboard:
    vertical_layout: fill
---
  
```{r setup, include=FALSE}
{library(flexdashboard)
  library(tidyverse)
  library(ggimage)
  library(gganimate)
  library(png)
  library(RCurl)
  library(lubridate)
  library(tmap)
  #devtools::install_github("rpradosiqueira/brazilmaps")
  library(brazilmaps)
  library(readxl)
  library(gridExtra)
  library(ggrepel)
  library(scales)
  library(stringr)
  library(ggthemes)
  library(transformr)
  library(gifski)
  library(RColorBrewer)
  library(grid)
  library(viridis)
  library(hrbrthemes)
  library(pracma)
  library(stringi)
  library(ggsn)
  library(magick)
  library(cowplot)
  library(plotly)
}

#Metodo2, ele baixa no tempfile
temp <- tempfile()

download.file(url = "https://raw.githubusercontent.com/wcota/covid19br/master/cases-brazil-states.csv",destfile = temp)

Brasil <- read_csv(temp)

Brasil = Brasil |>
  rename(D1= vaccinated, D2= vaccinated_second, D3= vaccinated_third, DU= vaccinated_single)

###############################################################################################
#Metodo2, ele baixa no tempfile
temp <- tempfile()

data_sis <- Sys.Date()-2

download.file(url = paste0("https://s3-sa-east-1.amazonaws.com/ckan.saude.gov.br/Leitos/",data_sis,"/esus-vepi.LeitoOcupacao.csv"),
              destfile = temp)

leitos <- read_csv(temp)
leitos <- leitos |> 
  rename(date= dataNotificacao) |> 
  select(date, ocupacaoConfirmadoCli, ocupacaoConfirmadoUti) |> 
  mutate(date= format(date,"%Y-%m-%d")) |> 
  group_by(date) |> 
  summarise(ocupacaoConfirmadoCli= sum(ocupacaoConfirmadoCli, na.rm=T),
            ocupacaoConfirmadoUti= sum(ocupacaoConfirmadoUti, na.rm=T)) 

Brasil$date= as.character(Brasil$date)

Brasil= Brasil |> 
  left_join(leitos, by=c("date"))

Brasil$date= as.Date.character(Brasil$date, tryFormats= "%Y-%m-%d")

#pop dos Estados do Brasil 2021 (na coluna Valor)
#Estados = get_sidra(api="/t/6579/n3/all/v/all/p/last%201")
#Estados = Estados |> 
#  rename(ibgeID= 'Unidade da Federação (Código)', state= 'Unidade da Federação', populacao= Valor) |>
#  arrange(ibgeID) |> 
#  select(ibgeID, state, populacao) 
#Estados$state= factor(Estados$state, levels= c("Rondônia", "Acre", "Amazonas", "Roraima", "Pará", "Amapá", "Tocantins", "Maranhão", "Piauí", "Ceará", "Rio Grande do Norte", "Paraíba", "Pernambuco", "Alagoas", "Sergipe", "Bahia", "Minas Gerais", "Espírito Santo", "Rio de Janeiro", "São Paulo", "Paraná", "Santa Catarina", "Rio Grande do Sul", "Mato Grosso do Sul", "Mato Grosso", "Goiás", "Distrito Federal"),
 #        labels= c("RO", "AC", "AM", "RR", "PA", "AP", "TO", "MA", "PI", "CE", "RN", "PB", "PE", "AL", "SE", "BA", "MG", "ES", "RJ", "SP", "PR", "SC", "RS", "MS", "MT", "GO", "DF"))
#Estados$state= as.character(Estados$state)
#openxlsx::write.xlsx(Estados, "estado.xlsx")

#estados= read_excel("estado.xlsx") 
#save(Estados, file="estado.rdata")

load("estado.rdata")

#Brasil_Total = BaseFinalBrasil
Brasil_Total = Brasil


#table(Brasil_Total$estados)
#Brasil_Total <- Brasil_Total |> dplyr::filter(ibgeID!=33)
estados |> dplyr::rename(ibeID=populacao)
estados$ibgeID <- as.numeric(estados$ibgeID)
Brasil_Total <- left_join(Brasil_Total, estados, by="state")

aux_semana <- Brasil_Total |> 
  dplyr::distinct(epi_week)

aux_nome <- Brasil_Total |> 
  dplyr::distinct(state)

Brasil_Total$date <- ymd(Brasil_Total$date)
aux_data = Brasil_Total |> 
  distinct(date)

MM_casos = matrix(NA, dim(aux_nome)[1], nrow = length(aux_data$date))
MM_obitos = matrix(NA, ncol = dim(aux_nome)[1], nrow = length(aux_data$date))
MM_vacina = matrix(NA, ncol=dim(aux_nome)[1], nrow = length(aux_data$date))
MM_vacina2 = matrix(NA, ncol=dim(aux_nome)[1], nrow = length(aux_data$date))
MM_ocup_Cli = matrix(NA, ncol=dim(aux_nome)[1], nrow = length(aux_data$date))
MM_ocup_Uti = matrix(NA, ncol=dim(aux_nome)[1], nrow = length(aux_data$date))


j = 1
for(i in aux_nome$state){
  base_aux = Brasil_Total  |>
    filter(state == i) |> 
    arrange(date) |>
    distinct(state, date, .keep_all = T)
  l = as.numeric(difftime(base_aux$date[1], as.Date("2020-02-25", units="days"))+1)
  d = as.numeric(as.numeric(difftime(max(base_aux$date), as.Date("2020-02-25", units="days"))+1))
  
  MM_casos[l:d,j] = movavg(base_aux$newCases, n = 7,type = "s")
  
  MM_obitos[l:d,j] = movavg(base_aux$newDeaths, n = 7,type = "s")
  
  MM_vacina[l:d,j] = movavg(base_aux$D1, n=7, type="s")
  
  MM_vacina2[l:d,j] = movavg(base_aux$D2, n=7, type="s")
  
  MM_ocup_Cli[l:d,j] = movavg(base_aux$ocupacaoConfirmadoCli, n=7, type="s")
  
  MM_ocup_Uti[l:d,j] = movavg(base_aux$ocupacaoConfirmadoUti, n=7, type="s")
  
  j = j+1
}

colnames(MM_casos) = aux_nome$state
colnames(MM_obitos) = aux_nome$state
colnames(MM_vacina) = aux_nome$state
colnames(MM_vacina2) = aux_nome$state
colnames(MM_ocup_Cli) = aux_nome$state
colnames(MM_ocup_Uti) = aux_nome$state

#Criando a base empilhada de casos
MM_aux_casos = as_tibble(MM_casos)
MM_aux_casos$date = aux_data$date
MM_aux_geral_casos = gather(MM_aux_casos, key = "state", value = "MM_casos", -date)

#Criando a base empilhada dos obitos
MM_aux_obitos = as_tibble(MM_obitos)
MM_aux_obitos$date = aux_data$date
MM_aux_geral_obitos = gather(MM_aux_obitos, key = "state", value = "MM_obitos", -date)

#Criando a base empilhada dos vacinados de 1 dose
MM_aux_vacina <- as_tibble(MM_vacina)
MM_aux_vacina$date <- aux_data$date
MM_aux_geral_vacina <- gather(MM_aux_vacina, key = "state", value = "MM_vacina", -date)

#Criando a base empilhada dos vacinados de 2 dose
MM_aux_vacina2 <- as_tibble(MM_vacina2)
MM_aux_vacina2$date <- aux_data$date
MM_aux_geral_vacina2 <- gather(MM_aux_vacina2, key = "state", value = "MM_vacina2", -date)

#Criando a base empilhada dos leitos clinicos ocupados
MM_aux_ocup_Cli <- as_tibble(MM_ocup_Cli)
MM_aux_ocup_Cli$date <- aux_data$date
MM_aux_geral_ocup_Cli <- gather(MM_aux_ocup_Cli, key = "state", value = "MM_ocup_Cli", -date)

#Criando a base empilhada dos leitos de UTI ocupados
MM_aux_ocup_Uti <- as_tibble(MM_ocup_Uti)
MM_aux_ocup_Uti$date <- aux_data$date
MM_aux_geral_ocup_Uti <- gather(MM_aux_ocup_Uti, key = "state", value = "MM_ocup_Uti", -date)

Brasil_Total = left_join(Brasil_Total,MM_aux_geral_casos, by = c("date", "state"))

Brasil_Total = left_join(Brasil_Total,MM_aux_geral_obitos, by = c("date", "state"))

Brasil_Total = left_join(Brasil_Total,MM_aux_geral_vacina, by = c("date", "state"))

Brasil_Total = left_join(Brasil_Total,MM_aux_geral_vacina2, by = c("date", "state"))

Brasil_Total = left_join(Brasil_Total,MM_aux_geral_ocup_Cli, by = c("date", "state"))
Brasil_Total = left_join(Brasil_Total,MM_aux_geral_ocup_Uti, by = c("date", "state"))

#save(Brasil_Total, file="Brasil_Total.rdata")

###########################################################################################
#SRAG20
#Mudar a data todas as segundas
temp <- tempfile()

data_sis <- format(Sys.Date()-7, "%d-%m-%Y")

download.file(url = "https://s3-sa-east-1.amazonaws.com/ckan.saude.gov.br/SRAG/2020/INFLUD-18-10-2021.csv",
              destfile = temp)

srag20 <- readr::read_csv2(temp)
#save(srag20, file="srag20.rdata")

#idade
for (i in 1:length(srag20$NU_IDADE_N)){
  if(srag20$TP_IDADE[i]!=3) srag20$NU_IDADE_N[i]=0
}

srag20$DT_INTERNA= as.Date.character(srag20$DT_INTERNA, tryFormats= "%d/%m/%Y")
srag20$DT_ENTUTI= as.Date.character(srag20$DT_ENTUTI, tryFormats= "%d/%m/%Y")
srag20$DT_SAIDUTI= as.Date.character(srag20$DT_SAIDUTI, tryFormats= "%d/%m/%Y")
srag20$DT_EVOLUCA= as.Date.character(srag20$DT_EVOLUCA, tryFormats= "%d/%m/%Y")

###########################################################################################
#SRAG21
#Mudar a data todas as segundas
temp <- tempfile()

data_sis <- format(Sys.Date()-7, "%d-%m-%Y")

download.file(url = "https://s3-sa-east-1.amazonaws.com/ckan.saude.gov.br/SRAG/2021/INFLUD21-18-10-2021.csv",
              destfile = temp)

srag21 <- readr::read_csv2(temp)
#save(srag21, file="srag21.rdata")

#idade
for (i in 1:length(srag21$NU_IDADE_N)){
  if(srag21$TP_IDADE[i]!=3) srag21$NU_IDADE_N[i]=0
}

srag21$DT_INTERNA= as.Date.character(srag21$DT_INTERNA, tryFormats= "%d/%m/%Y")
srag21$DT_ENTUTI= as.Date.character(srag21$DT_ENTUTI, tryFormats= "%d/%m/%Y")
srag21$DT_SAIDUTI= as.Date.character(srag21$DT_SAIDUTI, tryFormats= "%d/%m/%Y")
srag21$DT_EVOLUCA= as.Date.character(srag21$DT_EVOLUCA, tryFormats= "%d/%m/%Y")

########################################################################################

img = readPNG("logo_get_uff_covid.png")
image = image_fill(image_read("logo_get_uff_covid.png"),"none")
raster = as.raster(image)
doses = readPNG("doses.png")

Brasil_UF = Brasil_Total |> 
  filter(state=="TOTAL")

Brasil_UF$`D1 aplicadas` <- NA
Brasil_UF$`D2 aplicadas`<- NA
Brasil_UF$`DU aplicadas`<- NA
Brasil_UF$`D3 aplicadas`<- NA

for (i in 1:length(Brasil_UF$date)) {
  if(is.na(Brasil_UF$D1[i]=="True")){
    Brasil_UF$D1[i]<-0
  }
  if(is.na(Brasil_UF$D2[i]=="True")){
    Brasil_UF$D2[i]<-0
  }
  if(is.na(Brasil_UF$DU[i]=="True")){
    Brasil_UF$DU[i]<-0
  }
  if(is.na(Brasil_UF$D3[i]=="True")){
    Brasil_UF$D3[i]<-0
  }
}


for(i in 2:length(Brasil_UF$date)){
  Brasil_UF$`D1 aplicadas`[i] <- Brasil_UF$D1[i]- Brasil_UF$D1[i-1]
  Brasil_UF$`D2 aplicadas`[i] <- Brasil_UF$D2[i]- Brasil_UF$D2[i-1]
  Brasil_UF$`DU aplicadas`[i] <- Brasil_UF$DU[i]- Brasil_UF$DU[i-1]
  Brasil_UF$`D3 aplicadas`[i] <- Brasil_UF$D3[i]- Brasil_UF$D3[i-1]
}

Brasil_UF$`D1 aplicadas`[1]= 0
Brasil_UF$`D2 aplicadas`[1]= 0
Brasil_UF$`DU aplicadas`[1]= 0
Brasil_UF$`D3 aplicadas`[1]= 0

#Somando segunda dose + dose unica
Brasil_UF$`D2 aplicadas` = Brasil_UF$`D2 aplicadas` + Brasil_UF$`DU aplicadas`

#base_vacina = Brasil_UF |> 
#  group_by(date) |> 
#  summarise(Vacinas= sum(`D1 aplicadas`,`D2 aplicadas`,`DU aplicadas`,`D3 aplicadas`, na.rm=T))


########################################################################################
srag20 = srag20 |> 
  select(NU_IDADE_N, CLASSI_FIN, DT_INTERNA, UTI:DT_SAIDUTI, DT_EVOLUCA) |> 
  filter(CLASSI_FIN==5) |> 
  select(-c(CLASSI_FIN)) |> 
  rename(IDADE= NU_IDADE_N) |> 
  mutate(ANO= year(DT_INTERNA)) |> 
  filter(ANO== 2020 | ANO== 2021) |> 
  arrange(DT_INTERNA)

srag21 = srag21 |> 
  select(NU_IDADE_N, CLASSI_FIN, DT_INTERNA, UTI:DT_SAIDUTI, DT_EVOLUCA) |> 
  filter(CLASSI_FIN==5) |> 
  select(-c(CLASSI_FIN)) |> 
  rename(IDADE= NU_IDADE_N) |> 
  mutate(ANO= year(DT_INTERNA)) |> 
  filter(ANO== 2020 | ANO== 2021) |> 
  arrange(DT_INTERNA)

srag = bind_rows(srag20, srag21)

srag$FAIXA= cut(srag$IDADE, breaks= c(-Inf, 1, 6, 20, 30, 40, 50, 60, 70, 80, 90, Inf), right= F)
srag <- srag |> 
  mutate(FAIXA = factor(FAIXA, labels = c("<1","1 a 5","6 a 19","20 a 29","30 a 39","40 a 49",
                                          "50 a 59","60 a 69","70 a 79","80 a 89","90 ou mais")))
########################################################################################
```

Resumos diários Covid-19
=======================================================================
  
column {data-width=500, .tabset}
-----------------------------------------------------------------------
  
### Casos diários
  
```{r}
Brasil_UF$`Média móvel` <- round(Brasil_UF$MM_casos,0)
Brasil_UF$`Casos novos` <- Brasil_UF$newCases
Brasil_UF$Data <- Brasil_UF$date

g1 <- Brasil_UF |> ggplot(aes(x=Data, y=`Casos novos`))+ 
  geom_bar(stat="identity",
           fill="orange")+
  geom_line(aes(y=`Média móvel`),
            col="blue")+
  scale_x_date(date_breaks = "2 month",
               date_labels = "%b/%y")+
  scale_y_continuous(label = scales::label_number(big.mark = ".",
                                                  decimal.mark = ",")) +
  labs(title="Casos diários", y= "Casos Novos", x="data")+
  theme_tufte()+
  theme(plot.title = element_text(hjust = 0.5, size=12, face="bold"),
        text = element_text(size=15))

ggplotly(g1) |> 
   layout(images = list(
     list(source = raster2uri(raster),
          xref = "container",
          yref = "container",
          x = 0.1,
          y = 1,
          sizex = 0.15,
          sizey = 0.15,
          opastate = 1.6)
   ))

```

### Óbitos diários

```{r}
Brasil_UF$`Média móvel` <- round(Brasil_UF$MM_obitos,0)
Brasil_UF$`Óbitos novos` <- Brasil_UF$newDeaths

g2 <- Brasil_UF |> ggplot(aes(x=Data, y=`Óbitos novos`))+ 
  geom_bar(stat="identity",
           fill="orange")+
  geom_line(aes(y=`Média móvel`),
            col="blue")+
  scale_x_date(date_breaks = "2 month",
               date_labels = "%b/%y")+
  scale_y_continuous(label = scales::label_number(big.mark = ".",
                                                  decimal.mark = ",")) +
  labs(title="Óbitos diários", y= "Óbitos Novos", x="data")+
  theme_tufte()+
  theme(plot.title = element_text(hjust = 0.5, size=12, face="bold"),
        text = element_text(size=15))

ggplotly(g2) |> 
   layout(images = list(
     list(source = raster2uri(raster),
          xref = "container",
          yref = "container",
          x = 0.1,
          y = 1,
          sizex = 0.15,
          sizey = 0.15,
          opastate = 1.6)
   ))

```

### Ocupação diária de leitos clínicos
  
```{r}
Brasil_UF$`Leitos clínicos ocupados` <- Brasil_UF$ocupacaoConfirmadoCli
Brasil_UF$`média móvel` <- Brasil_UF$MM_ocup_Cli

g7 <- Brasil_UF |> ggplot(aes(x=Data, y=`Leitos clínicos ocupados`))+ 
  geom_bar(stat="identity",
           fill="orange")+
  geom_line(aes(y=`média móvel`),
            col="blue")+
  scale_x_date(date_breaks = "2 month",
               date_labels = "%b/%y")+
  scale_y_continuous(label = scales::label_number(big.mark = ".",
                                                  decimal.mark = ",")) +
  labs(title="Ocupação diária de leitos clínicos", y= "Leitos clínicos ocupados", x="data")+
  theme_tufte()+
  theme(plot.title = element_text(hjust = 0.5, size=12, face="bold"),
        text = element_text(size=15))

ggplotly(g7) |> 
   layout(images = list(
     list(source = raster2uri(raster),
          xref = "container",
          yref = "container",
          x = 0.1,
          y = 1,
          sizex = 0.15,
          sizey = 0.15,
          opastate = 1.6)
   ))

```

### Ocupação diária de leitos de UTI
  
```{r}
Brasil_UF$`Leitos UTI ocupados` <- Brasil_UF$ocupacaoConfirmadoUti
Brasil_UF$`média móvel` <- Brasil_UF$MM_ocup_Uti

g8 <- Brasil_UF |> ggplot(aes(x=Data, y=`Leitos UTI ocupados`))+
  geom_bar(stat="identity",
           fill="orange")+
  geom_line(aes(y=`média móvel`),
            col="blue")+
  scale_x_date(date_breaks = "2 month",
               date_labels = "%b/%y")+
  scale_y_continuous(label = scales::label_number(big.mark = ".",
                                                  decimal.mark = ",")) +
  labs(title="Ocupação diária de leitos de UTI", y= "Leitos de UTI ocupados", x="data")+
  theme_tufte()+
  theme(plot.title = element_text(hjust = 0.5, size=12, face="bold"),
        text = element_text(size=15))

ggplotly(g8) |> 
   layout(images = list(
     list(source = raster2uri(raster),
          xref = "container",
          yref = "container",
          x = 0.1,
          y = 1,
          sizex = 0.15,
          sizey = 0.15,
          opastate = 1.6)
   ))
```


column {data-width=500, .tabset}
-----------------------------------------------------------------------

### Vacinação diária

```{r}
Brasil_UF$`Primeira dose` <- Brasil_UF$`D1 aplicadas`
Brasil_UF$`Segunda dose ou dose única` <- Brasil_UF$`D2 aplicadas`

g3 <- Brasil_UF |> 
  filter(date>="2021-01-17") |> 
  ggplot(aes(x=Data, y=`Primeira dose`))+ 
  geom_bar(stat="identity",
           fill="orange")+
  geom_bar(mapping= aes(y=`Segunda dose ou dose única`),
           stat="identity",
           fill="red", alpha= 0.6)+
  scale_x_date(date_breaks = "month",
               date_labels = "%b/%y")+
  scale_y_continuous(label = scales::label_number(big.mark = ".",
                                                  decimal.mark = ",")) +
  #ylim(c(0,7000)) +
  labs(title="Aplicação diária de Vacinas", y= "Vacinas",
       x= "data",
       color = NULL) + theme_tufte()+
  theme(plot.title = element_text(hjust = 0.5, size=12, face="bold"),
        text = element_text(size=15))

ggplotly(g3) |> 
   layout(images = list(
     list(source = raster2uri(image),
          xref = "container",
          yref = "container",
          x = 0.1,
          y = 1,
          sizex = 0.15,
          sizey = 0.15,
          opastate = 1.6), 
     list(source = raster2uri(doses),
          xref = "container",
          yref = "container",
          x = 0.08,
          y = 0.75,
          sizex = 0.3,
          sizey = 0.3,
          opastate = 1.6)))
```

### Vacinação diária da 1ª dose

```{r}
Brasil_UF$`Vacinas aplicadas` <- Brasil_UF$`D1 aplicadas`

g4 <- Brasil_UF |> 
  filter(date>="2021-01-17") |> 
  ggplot(aes(x=Data, y=`Vacinas aplicadas`))+ 
  geom_bar(stat="identity",
           fill="red")+
  scale_x_date(date_breaks = "month",
               date_labels = "%b/%y")+
  scale_y_continuous(label = scales::label_number(big.mark = ".",
                                                  decimal.mark = ",")) +
  labs(title="Aplicação diária de Vacinas de 1ª Dose", y= "Vacina de 1ª Dose",
       x= "data")+ 
  theme_tufte()+
  theme(plot.title = element_text(hjust = 0.5, size=12, face="bold"),
        text = element_text(size=15))

ggplotly(g4) |> 
   layout(images = list(
     list(source = raster2uri(raster),
          xref = "container",
          yref = "container",
          x = 0.1,
          y = 1,
          sizex = 0.15,
          sizey = 0.15,
          opastate = 1.6)
   ))

```

### Vacinação diária da 2ª dose ou Dose Única

```{r}
Brasil_UF$`Vacinas aplicadas` <- Brasil_UF$`D2 aplicadas`

g5 <- Brasil_UF |>   
  filter(date>="2021-01-17") |> 
  ggplot(aes(x=Data, y=`Vacinas aplicadas`))+ 
  geom_bar(stat="identity",
           fill="blue")+
  scale_x_date(date_breaks = "month",
               date_labels = "%b/%y")+
  scale_y_continuous(label = scales::label_number(big.mark = ".",
                                                  decimal.mark = ",")) +
  labs(title="Aplicação diária de Vacinas de 2ª Dose ou Dose Única", y= "Vacina de 2ª Dose ou Dose Única",
       x= "data")+ 
  theme_tufte()+
  theme(plot.title = element_text(hjust = 0.5, size=12, face="bold"),
        text = element_text(size=15))

ggplotly(g5) |> 
   layout(images = list(
     list(source = raster2uri(raster),
          xref = "container",
          yref = "container",
          x = 0.1,
          y = 1,
          sizex = 0.15,
          sizey = 0.15,
          opastate = 1.6)
   ))
```


### Vacinação diária da 3ª dose

```{r}
Brasil_UF$`Vacinas aplicadas` <- Brasil_UF$`D3 aplicadas`

g20 <- Brasil_UF |>   
  filter(date>="2021-01-17") |> 
  ggplot(aes(x=Data, y=`Vacinas aplicadas`))+ 
  geom_bar(stat="identity",
           fill="green")+
  scale_x_date(date_breaks = "month",
               date_labels = "%b/%y")+
  scale_y_continuous(label = scales::label_number(big.mark = ".",
                                                  decimal.mark = ",")) +
  labs(title="Aplicação diária de Vacinas de 3ª Dose", y= "Vacina de 3ª Dose",
       x= "data")+ 
  theme_tufte()+
  theme(plot.title = element_text(hjust = 0.5, size=12, face="bold"),
        text = element_text(size=15))

ggplotly(g20) |> 
   layout(images = list(
     list(source = raster2uri(raster),
          xref = "container",
          yref = "container",
          x = 0.1,
          y = 1,
          sizex = 0.15,
          sizey = 0.15,
          opastate = 1.6)
   ))

```


Ocupações de Leitos- SRAG por COVID-19
==================================================================

column {data-width=500}
------------------------------------------------------------------

### Leitos clínicos

```{r fig.align='center', echo=FALSE, message=FALSE, warning=FALSE, fig.width = 12}
srag_cli = srag |>
  filter(UTI== 2) |> 
  group_by(FAIXA, ANO) |> 
  summarise(OCUPACOES = n())  |> 
  ungroup()

srag_cli = srag_cli |> 
  mutate(prop_OCUPACOES = round(OCUPACOES / sum(OCUPACOES) * 100,2),
         prop_OCUPACOES =  ifelse(ANO == 2020, -prop_OCUPACOES, prop_OCUPACOES),
         OCUPACOES = ifelse(ANO == 2020, -OCUPACOES, OCUPACOES),
         sinal = ifelse(ANO == 2020, -1, 1))


image = image_fill(image_read("logo_get_uff_covid.png"),"none")
raster = as.raster(image)

g9 =  ggplot(srag_cli) + 
  geom_bar(aes(x = FAIXA, y = prop_OCUPACOES, fill = as.factor(ANO), 
               text = paste("Ocupações: ", abs(OCUPACOES), sep = "")), stat = "identity") + 
  geom_text(size = 2.5,aes(x = FAIXA, y = prop_OCUPACOES + sinal * 2.5 , label = paste(abs(prop_OCUPACOES),"%", sep = ''))) + 
  coord_flip() + 
  scale_fill_manual(name = "", values = c("darkred", "steelblue")) +
  labs(x = "", y = "Ocupações de SRAG por COVID-19 Confirmados (%)", fill= "Ano", title= "Leitos Clínicos") + 
  theme_light()+
  theme(plot.title = element_text(hjust = 0.5, size=12, face="bold"),
        text = element_text(size=15))

ggplotly(g9, tooltip = "text") |> 
  layout(images = list(
    list(source = raster2uri(raster),
         xref = "container",
         yref = "container",
         x = 0.8,
         y = 0.96,
         sizex = 0.15,
         sizey = 0.15,
         opastate = 1.6)
  ))

```

column {data-width=500}
------------------------------------------------------------------

### Leitos de UTI

```{r fig.align='center', echo=FALSE, message=FALSE, warning=FALSE, fig.width = 12}
srag_uti = srag |>
  filter(UTI== 1) |> 
  group_by(FAIXA, ANO) |> 
  summarise(OCUPACOES = n())  |> 
  ungroup()

srag_uti = srag_uti |> 
  mutate(prop_OCUPACOES = round(OCUPACOES / sum(OCUPACOES) * 100,2),
         prop_OCUPACOES =  ifelse(ANO == 2020, -prop_OCUPACOES, prop_OCUPACOES),
         OCUPACOES = ifelse(ANO == 2020, -OCUPACOES, OCUPACOES),
         sinal = ifelse(ANO == 2020, -1, 1))


image = image_fill(image_read("logo_get_uff_covid.png"),"none")
raster = as.raster(image)

g10 =  ggplot(srag_uti) + 
  geom_bar(aes(x = FAIXA, y = prop_OCUPACOES, fill = as.factor(ANO), 
               text = paste("Ocupações: ", abs(OCUPACOES), sep = "")), stat = "identity") + 
  geom_text(size = 2.5,aes(x = FAIXA, y = prop_OCUPACOES + sinal * 2.5 , label = paste(abs(prop_OCUPACOES),"%", sep = ''))) + 
  coord_flip() + 
  scale_fill_manual(name = "", values = c("darkred", "steelblue")) +
  labs(x = "", y = "Ocupações de SRAG por COVID-19 Confirmados (%)", fill= "Ano", title= "Leitos de UTI") + 
  theme_light()+
  theme(plot.title = element_text(hjust = 0.5, size=12, face="bold"),
        text = element_text(size=15))

ggplotly(g10, tooltip = "text") |> 
  layout(images = list(
    list(source = raster2uri(raster),
         xref = "container",
         yref = "container",
         x = 0.8,
         y = 0.96,
         sizex = 0.15,
         sizey = 0.15,
         opastate = 1.6)
  ))

```

Vacinas Covid-19
=======================================================================
  
column {data-width=200}
-----------------------------------------------------------------------

### Primeira dose
  
```{r fig.align='center', echo=FALSE, message=FALSE, warning=FALSE, fig.width = 10}

#pop dos Estados do Brasil 2021 (na coluna Valor)
#pop_brasil = get_sidra(api="/t/6579/n1/all/v/all/p/last%201")
#Brasil_UF$populacao= 213317639


#Acumulado das vacinas aplicadas
Brasil_UF= Brasil_UF |> 
  filter(date>= "2021-01-01")
Brasil_UF$`D1 aplicadas`= as.character(Brasil_UF$`D1 aplicadas`)
for (i in 1:length(Brasil_UF$`D1 aplicadas`)){
  if(is.na(Brasil_UF$`D1 aplicadas`[i]==T)) Brasil_UF$`D1 aplicadas`[i]="Nao informado"
}
Brasil_UF= dplyr::filter(Brasil_UF, D1!="Nao informado")
Brasil_UF$`D1 aplicadas`= as.numeric(Brasil_UF$`D1 aplicadas`)

Brasil_UF$D1_AC= cumsum(Brasil_UF$`D1 aplicadas`)
Brasil_UF$D2_AC= cumsum(Brasil_UF$`D2 aplicadas`)
Brasil_UF$D3_AC= cumsum(Brasil_UF$`D3 aplicadas`)

Brasil_UF$D2_AC= as.character(Brasil_UF$D2_AC)
for (i in 1:length(Brasil_UF$D2_AC)){
  if((Brasil_UF$date[i]<"2021-01-17")) Brasil_UF$D2_AC[i]=NA
}
Brasil_UF$D2_AC= as.numeric(Brasil_UF$D2_AC)

Brasil_UF$D3_AC= as.character(Brasil_UF$D3_AC)
for (i in 1:length(Brasil_UF$D3_AC)){
  if((Brasil_UF$date[i]<"2021-08-03")) Brasil_UF$D3_AC[i]=NA
}
Brasil_UF$D3_AC= as.numeric(Brasil_UF$D3_AC)


#Brasil_map <- get_brmap(geo = "state",
#                    geo.filter = list(State = 33),
#                    class = "sf")
#Brasil_map = filter(Brasil_map, nome=="Brasil")

#BaseBrasil_aux = Brasil_UF
#BaseBrasil_aux$state = sub(pattern = "/Brasil", replacement = "", x = BaseBrasil_aux$state)
#BaseBrasil_aux$state = str_to_upper(BaseBrasil_aux$state)
#aux_inconsistencia = str_to_upper(aux_inconsistencia)
#Brasil = left_join(Brasil_map, BaseBrasil_aux, by = c("nome" = "state"))
#names(Brasil)[1] = "state"


# Criando AS TAXAS
Brasil = Brasil_UF
Brasil = Brasil |> 
  filter(date== max(date)) |> 
  mutate(taxaD1= round(D1_AC/populacao, 2),
         taxaD2= round(D2_AC/populacao, 2),
         taxaD3= round(D3_AC/populacao, 2))
         #rotulo= str_c(state, " - ", paste0(round(taxaD1,2)*100, "%")))




gauge(Brasil$taxaD1*100, min = 0, max = 100,
      sectors = gaugeSectors(success=c(80,100),warning = c(40,80),danger = c(0,40),
                             colors = c("Red","Red","Red")),
      symbol = "%")
```

### Segunda dose

```{r fig.align='center', echo=FALSE, message=FALSE, warning=FALSE, fig.width = 10}
gauge(Brasil$taxaD2*100, min = 0, max = 100,
      sectors = gaugeSectors(success=c(80,100),warning = c(40,80),danger = c(0,40),
                             colors = c("Blue","Blue","Blue")),
      symbol = "%")
```

### Terceira dose

```{r fig.align='center', echo=FALSE, message=FALSE, warning=FALSE, fig.width = 10}
gauge(Brasil$taxaD3*100, min = 0, max = 100,
      sectors = gaugeSectors(success=c(80,100),warning = c(40,80),danger = c(0,40),
                             colors = c("Green","Green","Green")),
      symbol = "%")
```

column {data-width=800}
------------------------------------------------------------------

### Vacinação acumulada por tipo de dose

```{r }
Brasil_UF$`Aplicações primeira dose` <- Brasil_UF$D1_AC
Brasil_UF$`Aplicações segunda dose ou dose única` <- Brasil_UF$D2_AC
Brasil_UF$`Aplicações terceira dose` <- Brasil_UF$D3_AC

g6 <- Brasil_UF |> 
  ggplot(aes(x=Data, y=`Aplicações primeira dose`, fill = "Primeira dose"))+ 
  geom_line(col= "red")+
  geom_line(aes(y= `Aplicações segunda dose ou dose única`, fill = "Segunda dose ou dose única"),
            col="blue")+
  geom_line(aes(y= `Aplicações terceira dose`, fill = "Terceira dose"),
            col="green")+
  scale_x_date(date_breaks = "month",
               date_labels = "%b/%y")+
  scale_y_continuous(label = scales::label_number(big.mark = ".",
                                                  decimal.mark = ",")) +
  labs(title= "Acumulado de vacinas aplicadas por tipo de dose",
       x= "data",
       y="Vacinas Aplicadas",
       color = NULL) + theme_tufte() +
  theme(legend.position = "top", plot.title = element_text(hjust = 0.5, size=12, face="bold"),
        text = element_text(size=15))

ggplotly(g6) |> 
   layout(images = list(
     list(source = raster2uri(image),
          xref = "container",
          yref = "container",
          x = 0.1,
          y = 1,
          sizex = 0.15,
          sizey = 0.15,
          opastate = 1.6)))



```


```{r}
#load("Brasil_Total.rdata")
#load("srag20.rdata")
#load("srag21.rdata")


#Brasil_Total = BaseFinalBrasil
#Brasil_Total = dados
#rm(BaseFinalBrasil)
#rm(dados)
#Brasil_Total$Populacao = as.numeric(as.character(Brasil_Total$Populacao))

#Brasil_Total = Brasil_Total |> 
#  mutate(tx_casos_mil_diaria = round(CasosNovos / Populacao * 100000, 2),
#         tx_casos_mil = round(CasosAcumulados / Populacao * 100000, 2),
#         tx_mort_mil_diaria = round(ObitosNovos / Populacao * 100000, 2),
#         tx_mort_mil = round(ObitosAcumulados / Populacao * 100000, 2),
#         letalidade = round(ObitosAcumulados / CasosAcumulados * 100, 2))

#table(Brasil_Total$Estados)
Brasil_Total <- Brasil_Total |> filter(state!="TOTAL")
estados$ibgeID <- as.numeric(estados$ibgeID)
#Brasil_Total <- left_join(Brasil_Total, Estados, by="ibgeID")

Brasil_Total <- Brasil_Total |> 
  rename(Estados=state,
         Data=date,
         CasosNovos=newCases,
         ObitosNovos=newDeaths,
         ObitosAcumulados=deaths,
         CasosAcumulados=totalCases,
         tx_mort_mil=deaths_per_100k_inhabitants,
         tx_casos_mil=totalCases_per_100k_inhabitants,
         Populacao=populacao)

Brasil_Total <- Brasil_Total |> 
  mutate(letalidade=round(deaths_by_totalCases * 100,2),
         tx_mort_mil_diaria= round(ObitosNovos / Populacao * 100000, 2),
         tx_casos_mil_diaria= round(CasosNovos / Populacao * 100000, 2),
         tx_D1_mil = round(D1 / Populacao * 100000, 2),
         tx_D2_mil = round(D2 / Populacao * 100000, 2),
         tx_D3_mil = round(D3 / Populacao * 100000, 2),
         tx_DU_mil = round(DU / Populacao * 100000, 2))

aux_nome = Brasil_Total |> 
  distinct(Estados)

Brasil_Total$Data <- ymd(Brasil_Total$Data)
aux_data = Brasil_Total |> 
  distinct(Data)

MM_casos = matrix(NA, ncol = dim(aux_nome)[1], nrow = max(table(Brasil_Total$Estados)))
MM_casos_max = matrix(NA, ncol = dim(aux_nome)[1], nrow = max(table(Brasil_Total$Estados)))
MM_obitos = matrix(NA, ncol = dim(aux_nome)[1], nrow = max(table(Brasil_Total$Estados)))
MM_obitos_max = matrix(NA, ncol = dim(aux_nome)[1], nrow = max(table(Brasil_Total$Estados)))
MM_tx_casos = matrix(NA, ncol = dim(aux_nome)[1], nrow = max(table(Brasil_Total$Estados)))
MM_tx_obitos = matrix(NA, ncol = dim(aux_nome)[1], nrow = max(table(Brasil_Total$Estados)))
casos_max = matrix(NA, ncol = dim(aux_nome)[1], nrow = max(table(Brasil_Total$Estados)))
obitos_max = matrix(NA, ncol = dim(aux_nome)[1], nrow = max(table(Brasil_Total$Estados)))
tx_casos_max = matrix(NA, ncol = dim(aux_nome)[1], nrow = max(table(Brasil_Total$Estados)))
tx_obitos_max = matrix(NA, ncol = dim(aux_nome)[1], nrow = max(table(Brasil_Total$Estados)))
#prop_CasosNovos = matrix(NA, ncol = dim(aux_nome)[1], nrow = max(table(Brasil_Total$Estados)))
#prop_ObitosNovos = matrix(NA, ncol = dim(aux_nome)[1], nrow = max(table(Brasil_Total$Estados)))
#total_casos_periodo1 = matrix(NA, ncol = dim(aux_nome)[1], nrow = max(table(Brasil_Total$Estados)))

#Periodo1 = os 7 dias mais recentes
#periodo1 = c(max(Brasil_Total$Data, na.rm = T),max(Brasil_Total$Data, na.rm = T) - 6) 
#periodo1_br = paste(day(periodo1),"/",month(periodo1),"/",year(periodo1),sep="")
#Periodo2 = os 7 dias anteriores aos dias da periodo 1
#periodo2 = c(periodo1[2]-1,periodo1[2] - 7)
#periodo2_br = paste(day(periodo2),"/",month(periodo2),"/",year(periodo2),sep="")

aux_inconsistencia = c()
j = 1
for(i in aux_nome$Estados){
  base_aux = Brasil_Total  |>
    filter(Estados == i) |> 
    arrange(Data) |>
    distinct(Estados, Data, .keep_all = T)
  t =length(base_aux$Estados)
  l = as.numeric(difftime(base_aux$Data[1], as.Date("2020-02-25", units="days"))+1)
  d = as.numeric(as.numeric(difftime(max(base_aux$Data), as.Date("2020-02-25", units="days"))+1))
  
  #Casos
  MM_casos[l:d,j] = movavg(base_aux$CasosNovos, n = 7,type = "s")
  MM_casos_max[,j]=rep(max(MM_casos[,j],na.rm = TRUE),max(table(Brasil_Total$Estados)))
  
  if(MM_casos[t,j] < 0 | MM_casos[t - 14,j] < 0){
    aux_inconsistencia[j] = i
  }
  
  
  #Taxa casos
  MM_tx_casos[l:d,j] = movavg(base_aux$tx_casos_mil_diaria, n = 7,type = "s")
  
  #Maximo dos casos
  casos_max[,j] = rep(max(base_aux$CasosAcumulados), max(table(Brasil_Total$Estados)))
  
  #Maximo das taxas de casos
  tx_casos_max[,j] = rep(max(base_aux$tx_casos_mil_diaria,na.rm = T),
                         max(table(Brasil_Total$Estados)))
  
  #crescimento/decrescimetno do numero de casos novos
  # casosNovos1 = base_aux |> 
  #  filter(Data <= periodo1[1], Data >= periodo1[2])  |> 
  # dplyr::select(CasosNovos) |> 
  #sum(na.rm = T)
  
  #casosNovos2 = base_aux |> 
  # filter(Data <= periodo2[1], Data >= periodo2[2])  |> 
  #dplyr::select(CasosNovos) |> 
  #sum(na.rm = T)
  
  #prop_casos = (casosNovos1 - casosNovos2) / casosNovos2 * 100
  
  #prop_CasosNovos[,j] = rep(round(prop_casos,2), max(table(Brasil_Total$Estados)))
  
  #total_casos_periodo1[,j] = rep(casosNovos1,  max(table(Brasil_Total$Estados)))
  
  #if(casosNovos2 < 0 | casosNovos1 < 0)
  # aux_inconsistencia[j] = i
  
  #Obitos
  MM_obitos[l:d,j] = movavg(base_aux$ObitosNovos, n = 7,type = "s")
  MM_obitos_max[,j] = rep(max(MM_obitos[,j], na.rm = T),
                          max(table(Brasil_Total$Estados)))
  
  
  #taxa Obitos
  MM_tx_obitos[l:d,j] = movavg(base_aux$tx_mort_mil_diaria, n = 7,type = "s")
  
  #Maximo dos obitos
  obitos_max[,j] = rep(max(base_aux$ObitosAcumulados), max(table(Brasil_Total$Estados)))
  
  #maximo da taxa dos obitos
  tx_obitos_max[,j] = rep(max(base_aux$tx_mort_mil_diaria, na.rm = T),
                          max(table(Brasil_Total$Estados)))
  
  #crescimento/decrescimetno do numero de obitos novos
  #obitosNovos1 = base_aux |> 
  # filter(Data <= periodo1[1], Data >= periodo1[2])  |> 
  #dplyr::select(ObitosNovos) |> 
  #sum(na.rm = T)
  
  #obitosNovos2 = base_aux |> 
  # filter(Data <= periodo2[1], Data >= periodo2[2])  |> 
  #dplyr::select(ObitosNovos) |> 
  #sum(na.rm = T)
  
  #prop_obitos = (obitosNovos1 - obitosNovos2) / obitosNovos2 * 100
  #prop_ObitosNovos[,j] = rep(round(prop_obitos,2), max(table(Brasil_Total$Estados)))
  
  
  j = j + 1
  
}

colnames(MM_casos) = aux_nome$Estados
colnames(MM_obitos) = aux_nome$Estados
colnames(MM_casos_max) = aux_nome$Estados
colnames(MM_obitos_max) = aux_nome$Estados
colnames(casos_max) = aux_nome$Estados
colnames(obitos_max) = aux_nome$Estados
colnames(MM_tx_casos) = aux_nome$Estados
colnames(MM_tx_obitos) = aux_nome$Estados
colnames(tx_casos_max) = aux_nome$Estados
colnames(tx_obitos_max) = aux_nome$Estados
#colnames(prop_CasosNovos) = aux_nome$Estados
#colnames(prop_ObitosNovos) = aux_nome$Estados
#colnames(total_casos_periodo1) = aux_nome$Estados

#Criando a base empilhada de casos
MM_aux_casos = as_tibble(MM_casos)
MM_aux_casos$Data = aux_data$Data
MM_aux_geral_casos = gather(MM_aux_casos, key = "Estados", value = "MM_casos", -Data)

#Criando a base empilhada da media movel maxima dos casos
MM_aux_casos_max = as_tibble(MM_casos_max)
MM_aux_casos_max$Data = aux_data$Data
MM_aux_geral_casos_max = gather(MM_aux_casos_max, key = "Estados", value = "MM_casos_max", -Data)

#Criando a base empilhada da taxa de casos
MM_aux_tx_casos = as_tibble(MM_tx_casos)
MM_aux_tx_casos$Data = aux_data$Data
MM_aux_geral_tx_casos = gather(MM_aux_tx_casos, key = "Estados", value = "MM_tx_casos", -Data)


#Criando base empilhada dos casos maximos
casos_aux_max = as_tibble(casos_max)
casos_aux_max$Data =aux_data$Data
casos_aux_geral_max = gather(casos_aux_max, key = "Estados", value = "CasosMax", -Data)

#Criando base empilhada das taxas de casos maximos
tx_casos_aux_max = as_tibble(tx_casos_max)
tx_casos_aux_max$Data =aux_data$Data
tx_casos_aux_geral_max = gather(tx_casos_aux_max, key = "Estados", value = "tx_CasosMax", -Data)

#Criando a base empilhada dos obitos
MM_aux_obitos = as_tibble(MM_obitos)
MM_aux_obitos$Data = aux_data$Data
MM_aux_geral_obitos = gather(MM_aux_obitos, key = "Estados", value = "MM_obitos", -Data)

#Criando a base empilhada da media movel maxima dos obitos
MM_aux_obitos_max = as_tibble(MM_obitos_max)
MM_aux_obitos_max$Data = aux_data$Data
MM_aux_geral_obitos_max=gather(MM_aux_obitos_max,key = "Estados", value = "MM_obitos_max", -Data)


#Criando a base empilhada da taxa de obitos
MM_aux_tx_obitos = as_tibble(MM_tx_obitos)
MM_aux_tx_obitos$Data = aux_data$Data
MM_aux_geral_tx_obitos = gather(MM_aux_tx_obitos, key = "Estados", value = "MM_tx_obitos", -Data)

#criandp base empilhada dos obitos maximos
obitos_aux_max = as_tibble(obitos_max)
obitos_aux_max$Data =aux_data$Data
obitos_aux_geral_max = gather(obitos_aux_max, key = "Estados", value = "ObitosMax", -Data)

#Criando base empilhada das taxas de obitos maximos
tx_obitos_aux_max = as_tibble(tx_obitos_max)
tx_obitos_aux_max$Data =aux_data$Data
tx_obitos_aux_geral_max = gather(tx_obitos_aux_max, key = "Estados", value = "tx_ObitosMax", -Data)

#Criando a base empilhada de crescemento ou decrescimento dos casos
#prop_aux_casosNovos = as_tibble(prop_CasosNovos)
#prop_aux_casosNovos$Data = aux_data$Data
#prop_aux_geral_casosNovos = gather(prop_aux_casosNovos, key = "Estados", value = "Prop_CasosNovos", -Data)

#Criando a base empilhada do total de casos no periodo 1
#total_casos_periodo1 = as_tibble(total_casos_periodo1)
#total_casos_periodo1$Data = aux_data$Data
#total_aux_geral_casos_periodo1 = gather(total_casos_periodo1, key = "Estados", value = "Casos_periodo1", -Data)

#Criando a base empilhada de crescemento ou decrescimento dos obitos
#prop_aux_obitosNovos = as_tibble(prop_ObitosNovos)
#prop_aux_obitosNovos$Data = aux_data$Data
#prop_aux_geral_obitosNovos = gather(prop_aux_obitosNovos, key = "Estados", value = "Prop_ObitosNovos", -Data)

#Adicionando as bases à base Brasil_Total

#Casos maximos e taxa maxima de casos
Brasil_Total = left_join(Brasil_Total, casos_aux_geral_max, by = c("Data", "Estados"))
Brasil_Total = left_join(Brasil_Total, tx_casos_aux_geral_max, by = c("Data", "Estados"))

# Media movel dos casos e media movel ponderada
Brasil_Total = left_join(Brasil_Total,MM_aux_geral_casos, by = c("Data", "Estados", "MM_casos"))
Brasil_Total = left_join(Brasil_Total,MM_aux_geral_casos_max, by = c("Data", "Estados"))
Brasil_Total$MM_casos_pond = Brasil_Total$MM_casos / Brasil_Total$MM_casos_max

#Media Movel das taxas de casos 
Brasil_Total = left_join(Brasil_Total,MM_aux_geral_tx_casos, by = c("Data", "Estados"))


#obitos maximos e taxa maxima de obitos
Brasil_Total = left_join(Brasil_Total,obitos_aux_geral_max, by = c("Data", "Estados"))
Brasil_Total = left_join(Brasil_Total,tx_obitos_aux_geral_max, by = c("Data", "Estados"))

# Media movel dos obitos e media movel ponderada
Brasil_Total = left_join(Brasil_Total,MM_aux_geral_obitos, by = c("Data", "Estados", "MM_obitos"))
Brasil_Total = left_join(Brasil_Total,MM_aux_geral_obitos_max, by = c("Data", "Estados"))
Brasil_Total$MM_obitos_pond = Brasil_Total$MM_obitos / Brasil_Total$MM_obitos_max

#Media Movel das taxas de obitos 
Brasil_Total = left_join(Brasil_Total,MM_aux_geral_tx_obitos, by = c("Data", "Estados"))

#MM_tx = left_join(MM_aux_geral_tx_casos,MM_aux_geral_tx_obitos, by = c("Data", "Estados"))
#MM_tx_max = left_join(tx_casos_aux_geral_max,tx_obitos_aux_geral_max, by = c("Data", "Estados"))
#MM_tx_final = left_join(MM_tx, MM_tx_max, by = c("Data", "Estados"))
#MM_final = left_join(MM_aux_geral_casos, MM_aux_geral_obitos, by = c("Data","Estados"))
#MM_final1 = left_join(MM_final, casos_aux_geral_max, by = c("Data","Estados"))
#MM_final2 = left_join(MM_final1, obitos_aux_geral_max, by = c("Data","Estados"))
#MM_final3 = left_join(MM_final2, MM_tx_final,by = c("Data","Estados"))
#Brasil_Total = left_join(Brasil_Total, MM_final3, by = c("Data","Estados"))
#Brasil_Total = left_join(Brasil_Total, prop_aux_geral_casosNovos, by = c("Data", "Estados"))
#Brasil_Total = left_join(Brasil_Total, total_aux_geral_casos_periodo1, by = c("Data", "Estados"))
#Brasil_Total = left_join(Brasil_Total, prop_aux_geral_obitosNovos, by = c("Data", "Estados"))


 

#Calculando a data do N-ésimo caso por estado
N_dias_casos = 1
primeiro_caso_Brasil = Brasil_Total |> 
  filter(CasosAcumulados >= N_dias_casos) |>
  group_by(Estados) |> 
  summarise(primeiro_dia_caso = min(Data))

#Calculando a data do N-ésimo obito por estado
N_dias_obitos = 1
primeiro_obito_Brasil = Brasil_Total |>
  filter(ObitosAcumulados >= N_dias_obitos) |> 
  group_by(Estados) |> 
  summarise(primeiro_dia_obito = min(Data))

#Acrescentando a data do primeiro caso por Brasil na base
Brasil_Total = left_join(Brasil_Total, primeiro_caso_Brasil, by = "Estados")

#Acrescentando a data do primeiro obito por Brasil na base
Brasil_Total = left_join(Brasil_Total, primeiro_obito_Brasil, by = "Estados")

#Calcluando o numero de dias desde o N-ésimo caso e N-ésimo obito para cada data notificada por Brasil
Brasil_Total = Brasil_Total |> 
  mutate(num_dias_caso = time_length(Data-primeiro_dia_caso, "day")+1,
         num_dias_obito = time_length(Data-primeiro_dia_obito, "day")+1)

Brasil_Total$num_dias_caso[Brasil_Total$num_dias_caso <= 0] = NA
Brasil_Total$num_dias_obito[Brasil_Total$num_dias_obito <= 0] = NA

#Calculando letalidade e taxa por 100000 habitantes

#Ultima data de coleta de dados
data_hoje = paste(day(max(Brasil_Total$Data)),"/",month(max(Brasil_Total$Data)),"/",year(max(Brasil_Total$Data)),sep = "")

#Número de estados
num_estados = 10

```


Resumos atualizados Covid-19
=======================================================================
  
column {data-width=500, .tabset}
-----------------------------------------------------------------------
  
### Casos
  
```{r fig.align='center', echo=FALSE, message=FALSE, warning=FALSE, fig.width = 12}
#Criando a base de totais do ultimo dia divulgado por estado
base_atual_todos = Brasil_Total |>
  filter(Data == max(Data))

#base_atual = Brasil_Total |>
#  filter(Data == max(Data)) |> 
#  top_n(CasosAcumulados, n = num_cidades)

#Número de casos por estado
g1 = ggplot(base_atual_todos) +
  geom_bar(aes(x = fct_reorder(Estados, CasosAcumulados), 
               y = CasosAcumulados), 
           stat = 'identity',
           width = 0.65) + 
  coord_flip() +
  theme_light() + 
  xlab('') + 
  ylab('') + 
  ggtitle('Casos') + 
  theme(axis.title.x=element_blank(), 
        axis.text.x=element_blank(), 
        axis.ticks.x=element_blank(),
        plot.title = element_text(size=9)) +
  scale_y_continuous(name="", 
                     limits=c(0, max(base_atual_todos$CasosAcumulados) * 1.4)) +
  geom_text(aes(x = fct_reorder(Estados, CasosAcumulados), 
                y = CasosAcumulados, 
                label = prettyNum(CasosAcumulados, big.mark = ".", decimal.mark = ","), 
                hjust = -0.1), 
            size = 3.5)+
  annotation_custom(rasterGrob(img),
                    xmin=paste(base_atual_todos$Estados[base_atual_todos$CasosAcumulados == sort(base_atual_todos$CasosAcumulados)[2]][1]),
                    xmax=paste(base_atual_todos$Estados[base_atual_todos$CasosAcumulados == sort(base_atual_todos$CasosAcumulados)[1]]),
                    ymin= max(base_atual_todos$CasosAcumulados)*0.5, ymax =max(base_atual_todos$CasosAcumulados) * 1.4)

g1

```

### Óbitos

```{r fig.align='center', echo=FALSE, message=FALSE, warning=FALSE, fig.width = 12}
#Número de mortes por estado
g2 = ggplot(base_atual_todos) +
  geom_bar(aes(x = fct_reorder(Estados, ObitosAcumulados), 
               y = ObitosAcumulados), 
           stat = 'identity', 
           width = 0.65) + 
  coord_flip() +
  theme_light() + 
  xlab('') + 
  ylab('') + 
  ggtitle('Óbitos') + 
  theme(axis.title.x=element_blank(), 
        axis.text.x=element_blank(), 
        axis.ticks.x=element_blank(),
        #        axis.title.y=element_blank(), 
        #        axis.text.y=element_blank(), 
        #        axis.ticks.y=element_blank(),
        plot.title = element_text(size=9)) +
  scale_y_continuous(name = "", 
                     limits = c(0, max(base_atual_todos$ObitosAcumulados) * 1.4)) +
  geom_text(aes(x = fct_reorder(Estados, ObitosAcumulados), 
                y = ObitosAcumulados, 
                label = prettyNum(ObitosAcumulados, big.mark = ".", decimal.mark = ","), 
                hjust = -0.1), 
            size = 3.5)+
  annotation_custom(rasterGrob(img),
                    xmin=paste(base_atual_todos$Estados[base_atual_todos$ObitosAcumulados == sort(base_atual_todos$ObitosAcumulados)[2]][1]),
                    xmax=paste(base_atual_todos$Estados[base_atual_todos$ObitosAcumulados == sort(base_atual_todos$ObitosAcumulados)[1]]),
                    ymin = max(base_atual_todos$ObitosAcumulados)*0.5 , ymax = max(base_atual_todos$ObitosAcumulados) * 1.4)

g2

```

### Letalidade 

```{r fig.align='center', echo=FALSE, message=FALSE, warning=FALSE, fig.width = 12}
base_topo = data.frame(x = fct_reorder(base_atual_todos$Estados, base_atual_todos$letalidade), y = base_atual_todos$letalidade)

#letalidade por estado
g3 = ggplot(base_atual_todos) +
  geom_bar(aes(x = fct_reorder(Estados, letalidade), 
               y = letalidade), 
           stat = 'identity', 
           fill = '#ffa600',  
           width = 0.14) + 
  coord_flip() +
  theme_light() + 
  xlab('') + 
  ylab('') + 
  ggtitle(paste('Letalidade - média UF:',prettyNum(round(mean(base_atual_todos$letalidade, na.rm = TRUE), 2), big.mark = ".", decimal.mark = ",") , "%")) + 
  theme(axis.title.x=element_blank(), 
        axis.text.x=element_blank(),
        axis.ticks.x=element_blank(),                        
        plot.title = element_text(size=9), 
        plot.subtitle = element_text(size = 10, 
                                     face = 'bold')) +
  scale_y_continuous(name = "", limits = c(0, 50)) +
  geom_text(aes(x = fct_reorder(Estados, letalidade),
                y = max(letalidade) + 20,
                label = paste(letalidade,"%"), 
                hjust = 1),
            size = 3.5) +
  geom_hline(yintercept = mean(base_atual_todos$letalidade, na.rm = TRUE), 
             linetype = 'dashed', 
             color = 'black') +
  geom_point(data = base_topo, 
             aes(x = x, y = y), 
             color = '#ffa600', 
             size = 5)

g3

```


### Número de casos por 100.000 habitantes

```{r fig.align='center', echo=FALSE, message=FALSE, warning=FALSE, fig.width = 12}
g4 = ggplot(base_atual_todos) +
  geom_bar(aes(x = fct_reorder(Estados, tx_casos_mil), 
               y = tx_casos_mil),
           stat = 'identity', 
           width = 0.65, 
           fill = '#0094d8', 
           alpha = 0.8) + 
  coord_flip() +
  xlab('') + 
  theme_light() + 
  ylab('') + 
  scale_y_continuous(name="", 
                     limits=c(0,max(base_atual_todos$tx_casos_mil) * 1.3)) +
  geom_text(aes(x = fct_reorder(Estados, tx_casos_mil), 
                y = tx_casos_mil, 
                label = prettyNum(tx_casos_mil, big.mark = ".", decimal.mark = ","), 
                hjust = -0.1), 
            size = 3.5) +
  ggtitle('Taxa de Casos por 100 mil hab.') +
  theme(axis.title.x = element_blank(),
        axis.text.x=element_blank(), 
        axis.ticks.x=element_blank(), 
        plot.title = element_text(size=9))+
  annotation_custom(rasterGrob(img),
                    xmin=paste(base_atual_todos$Estados[base_atual_todos$tx_casos_mil == sort(base_atual_todos$tx_casos_mil)[3]]),
                    xmax=paste(base_atual_todos$Estados[base_atual_todos$tx_casos_mil == sort(base_atual_todos$tx_casos_mil)[1]]),
                    ymin = max(base_atual_todos$tx_casos_mil) * 0.6, ymax = max(base_atual_todos$tx_casos_mil) * 1.3)

g4

```

### Número de mortes por 100.000 habitantes

```{r fig.align='center', echo=FALSE, message=FALSE, warning=FALSE, fig.width = 12}
g5 = ggplot(base_atual_todos) +
  geom_bar(aes(x = fct_reorder(Estados, tx_mort_mil), 
               y = tx_mort_mil), 
           stat = 'identity', 
           width = 0.65, 
           fill = '#ffa600', 
           alpha = 0.8) + 
  coord_flip() +
  xlab('') + 
  theme_light() + 
  ylab('') + 
  scale_y_continuous(name="", 
                     limits=c(0, max(base_atual_todos$tx_mort_mil) * 1.1)) +
  geom_text(aes(x = fct_reorder(Estados, tx_mort_mil), 
                y = tx_mort_mil, 
                label = prettyNum(tx_mort_mil, big.mark = ".", decimal.mark = ","), 
                hjust = -0.1), 
            size = 3.5) +
  ggtitle('Taxa de Óbitos por 100 mil hab.') +
  theme(axis.title.x=element_blank(), 
        axis.text.x=element_blank(), 
        axis.ticks.x=element_blank(), 
        plot.title = element_text(size=9))+
  annotation_custom(rasterGrob(img),
                    xmin=paste(base_atual_todos$Estados[base_atual_todos$tx_mort_mil == sort(base_atual_todos$tx_mort_mil)[3][1]]),
                    xmax=paste(base_atual_todos$Estados[base_atual_todos$tx_mort_mil == sort(base_atual_todos$tx_mort_mil)[1]]),
                    ymin = max(base_atual_todos$tx_mort_mil) * 0.6, ymax = max(base_atual_todos$tx_mort_mil) * 1.1)

g5

```


```{r fig.align='center', echo=FALSE, message=FALSE, warning=FALSE, fig.width = 10}
#load("Brasil_Total2.rdata")
Brasil_Total2= Brasil_Total |>
  mutate(D2 = D2+ DU) |> 
  select(Data, Estados, D1, D2, D3) 

```

Mapas
=======================================================================
  
column {data-width=500, .tabset}
-----------------------------------------------------------------------
  
### Mapa da proporção da população vacinada com a 1ª dose
  
```{r fig.align='center', echo=FALSE, message=FALSE, warning=FALSE, fig.width = 10}
#Mapa Primeira Dose
# Criando o mapa
bra2_map <- get_brmap(geo = "State",
                      class = "sf")
bra2_map = bra2_map[,c(1,4)]

bra2_map$nome= str_to_title(bra2_map$nome)

bra2_map$Estados= factor(bra2_map$nome, levels= c("Rondônia", "Acre", "Amazonas", "Roraima", "Pará", "Amapá", "Tocantins", "Maranhão", "Piauí", "Ceará", "Rio Grande Do Norte", "Paraíba", "Pernambuco", "Alagoas", "Sergipe", "Bahia", "Minas Gerais", "Espírito Santo", "Rio De Janeiro", "São Paulo", "Paraná", "Santa Catarina", "Rio Grande Do Sul", "Mato Grosso Do Sul", "Mato Grosso", "Goiás", "Distrito Federal"),labels= c("RO", "AC", "AM", "RR", "PA", "AP", "TO", "MA", "PI", "CE", "RN", "PB", "PE", "AL", "SE", "BA", "MG", "ES", "RJ", "SP", "PR", "SC", "RS", "MS", "MT", "GO", "DF"))

bra2_map$Estados= as.character(bra2_map$Estados)

BaseBrasil_aux = Brasil_Total2
#BaseBrasil_aux$Estados = str_to_upper(BaseBrasil_aux$Estados)
#aux_inconsistencia = str_to_upper(aux_inconsistencia)
bra2 = left_join(bra2_map, BaseBrasil_aux, by = c("Estados"))
#names(bra2)[1] = "Estados"
aux = bra2$MM_casos[bra2$Data == max(bra2$Data - 14)]

bra2 = bra2 |> 
  filter(Data == max(Data)) |> 
  mutate(nome = str_to_upper(nome)) |> 
  left_join(estados, by= c("Estados"= "state"))

bra2 = bra2 |> 
  mutate(taxaD1= round(D1/populacao, 2),
         taxaD2= round(D2/populacao, 2),
         taxaD3= round(D3/populacao, 2),
         rotulo1= str_c(nome, " - ", paste0(round(taxaD1,2)*100, "%")),
         rotulo2= str_c(nome, " - ", paste0(round(taxaD2,2)*100, "%")),
         rotulo3= str_c(nome, " - ", paste0(round(taxaD3,2)*100, "%")))

for (i in 1:length(bra2$taxaD1)){
  if (is.na(bra2$taxaD1[i])==T) bra2$taxaD1[i]= "VALOR FALTANTE"
}

bra2$situacao= NA

for (i in 1:length(bra2$taxaD1)){
  if(is.na(bra2$taxaD1[i])==T) 
    bra2$situacao[i] = "A"
  else{
    if((bra2$taxaD1[i])< 0.25)
      bra2$situacao[i] = "B"
    else{
      if((bra2$taxaD1[i])< 0.5)
        bra2$situacao[i] = "C"
      else{
        if((bra2$taxaD1[i])< 0.75)
          bra2$situacao[i] = "D"
        else{bra2$situacao[i] = "E"}
      }
    }  
  }
}

bra2$situacao = ordered(bra2$situacao, 
                        levels = c("A",  "B",  "C",  "D", "E"), 
                        labels = c("Dados Inconsistentes",
                                   "0-25", 
                                   "25-50", 
                                   "50-75", 
                                   "75-100"))

red = brewer.pal(9,"Reds")
gre = brewer.pal(9,"Greens")
yel = brewer.pal(9,"YlOrBr")
blu = brewer.pal(9,"Blues")

tmap_mode("view")
tm_shape(bra2) + 
  tm_polygons("situacao",
              border.col = "white",
              title = "Taxa de pessoas vacinadas com a 1ª dose da vacina da COVID no Brasil(%)",
              id = "rotulo1",
              popup.vars=c("Taxa 1ª Dose:" = "taxaD1",
                           "Taxa 2ª Dose/ Dose Única:" = "taxaD2",
                           "Taxa 3ª Dose (Reforço):" = "taxaD3"), 
              popup.format=list(taxaD1=list(digits=2)),
              palette = c("gray",red[3],red[5],red[7],red[9]),
              textNA = "Valor Faltante",
              set.view = 6, legend.show = T)  +
  tm_view(alpha = 1, view.legend.position = c("left","bottom")) +
  tm_add_legend(labels = "Clique em um município para mais informações!", col = "white")

```

### Mapa da proporção da população vacinada com a 2ª dose ou dose única

```{r fig.align='center', echo=FALSE, message=FALSE, warning=FALSE, fig.width = 10}
#Mapa Segunda Dose/ Dose Única
# Criando o mapa

for (i in 1:length(bra2$taxaD2)){
  if (is.na(bra2$taxaD2[i])==T) bra2$taxaD2[i]= "VALOR FALTANTE"
}

bra2$situacao= NA

for (i in 1:length(bra2$taxaD2)){
  if(is.na(bra2$taxaD2[i])==T) 
    bra2$situacao[i] = "A"
  else{
    if((bra2$taxaD2[i])< 0.25)
      bra2$situacao[i] = "B"
    else{
      if((bra2$taxaD2[i])< 0.5)
        bra2$situacao[i] = "C"
      else{
        if((bra2$taxaD2[i])< 0.75)
          bra2$situacao[i] = "D"
        else{bra2$situacao[i] = "E"}
      }
    }  
  }
}

bra2$situacao = ordered(bra2$situacao, 
                        levels = c("A",  "B",  "C",  "D", "E"), 
                        labels = c("Dados Inconsistentes",
                                   "0-25", 
                                   "25-50", 
                                   "50-75", 
                                   "75-100"))

red = brewer.pal(9,"Reds")
gre = brewer.pal(9,"Greens")
yel = brewer.pal(9,"YlOrBr")
blu = brewer.pal(9,"Blues")

tm_shape(bra2) + 
  tm_polygons("situacao",
              border.col = "white",
              title = "Taxa de pessoas vacinadas com a 2ª dose ou Dose Única da vacina da COVID no Brasil(%)",
              id = "rotulo2",
              popup.vars=c("Taxa 1ª Dose:" = "taxaD1",
                           "Taxa 2ª Dose/ Dose Única:" = "taxaD2",
                           "Taxa 3ª Dose (Reforço):" = "taxaD3"), 
              popup.format=list(taxaD2=list(digits=2)),
              palette = c("gray",blu[3],blu[5],blu[7],blu[9]),
              textNA = "Valor Faltante",
              set.view = 6, legend.show = T)  +
  tm_view(alpha = 1, view.legend.position = c("left","bottom")) +
  tm_add_legend(labels = "Clique em um município para mais informações!", col = "white")

```

### Mapa da proporção da população vacinada com a 3ª dose

```{r fig.align='center', echo=FALSE, message=FALSE, warning=FALSE, fig.width = 10}
#Mapa Terceira Dose
# Criando o mapa

for (i in 1:length(bra2$taxaD3)){
  if (is.na(bra2$taxaD3[i])==T) bra2$taxaD3[i]= "VALOR FALTANTE"
}

bra2$situacao= NA

for (i in 1:length(bra2$taxaD3)){
  if(is.na(bra2$taxaD3[i])==T) 
    bra2$situacao[i] = "A"
  else{
    if((bra2$taxaD3[i])< 0.25)
      bra2$situacao[i] = "B"
    else{
      if((bra2$taxaD3[i])< 0.5)
        bra2$situacao[i] = "C"
      else{
        if((bra2$taxaD3[i])< 0.75)
          bra2$situacao[i] = "D"
        else{bra2$situacao[i] = "E"}
      }
    }  
  }
}

bra2$situacao = ordered(bra2$situacao, 
                        levels = c("A",  "B",  "C",  "D", "E"), 
                        labels = c("Dados Inconsistentes",
                                   "0-25", 
                                   "25-50", 
                                   "50-75", 
                                   "75-100"))

red = brewer.pal(9,"Reds")
gre = brewer.pal(9,"Greens")
yel = brewer.pal(9,"YlOrBr")
blu = brewer.pal(9,"Blues")

tm_shape(bra2) + 
  tm_polygons("situacao",
              border.col = "white",
              title = "Taxa de pessoas vacinadas com a 3ª dose (de Reforço) da vacina da COVID no Brasil(%)",
              id = "rotulo3",
              popup.vars=c("Taxa 1ª Dose:" = "taxaD1",
                           "Taxa 2ª Dose/ Dose Única:" = "taxaD2",
                           "Taxa 3ª Dose (Reforço):" = "taxaD3"), 
              popup.format=list(taxaD3=list(digits=2)),
              palette = c("gray",gre[3],gre[5],gre[7],gre[9]),
              textNA = "Valor Faltante",
              set.view = 6, legend.show = T)  +
  tm_view(alpha = 1, view.legend.position = c("left","bottom")) +
  tm_add_legend(labels = "Clique em um município para mais informações!", col = "white")

```

